臺灣高雄地方法院民事簡易判決
110年度雄簡字第2264號
原      告  順益租賃股份有限公司

法定代理人  游木誠  
訴訟代理人  劉紹煌  
送達代收人  蔡鎮鴻  
被      告  晶品滙國際企業有限公司

兼法定代理人潘朝成  
共      同
訴訟代理人  林益弘  
上列當事人間清償債務事件，本院於民國111年3月8日言詞辯論
終結，判決如下：
    主      文
原告之訴駁回。
訴訟費用由原告負擔。
    事實及理由
一、原告主張：被告晶品滙國際企業有限公司(下稱晶品公司)於
    民國109年3月19日與原告簽訂車輛租賃契約書，向原告承租
    中華牌小貨車一台(車牌號碼：000-0000號、引擎號碼：4P1
    0-E03605號，下稱系爭貨車)，租期自109年4月14日至114年
    4月13日止共60期，每月租金新臺幣(下同)26,350元，並由
    潘朝成擔任連帶保證人；惟被告僅依約繳納5期租金(109年8
    月14日)即未依約繳納租金，原告經催告被告仍未繳納，原
    告已於109年10月15日至被告公司取回系爭貨車並終止兩造
    租賃關係。原告依兩造租約第7條約定請求被告給付違約金7
    24,625元(計算式：26,350×55×50%=724,625)；若按原告所
    受實際損失計算數額為337,355元【計算式:1,530,378(應付
    租金額)+68,727(營運資金成本)-880,000(以鑑價之轉售車
    價)-131,750元(已繳租金)-250,000(被告繳納之保證金)=33
    7,355元。原告依上開實際損害額請求被告清償債務。聲明
    ：被告應連帶給付原告337,355元及自起訴狀繕本送達翌日
    之起至清償日止，按週年利率5%計算之利息(卷第93頁筆錄)
    。
二、被告則以：被告僅二期租金未繳納，原告即於109年10月15
    日到被告公司將系爭貨車取回，被告因已無力繼續繳納租金
    而同意原告取回車輛，原告並未返還保證金25萬元予被告，
    被告繳納之保證金數額超過租金，原告主張受有損失不知從
    何而來，且系爭貨車交還原告時仍為新車，原告不至於受有
    損害；且被告欠租，原告說要取車輛被告立刻同意原告取回
    ，原告應將扣抵租金後之保證金餘款返還予被告等語。聲明
    :原告之訴駁回。
三、本院的判斷:
　㈠經查，原告主張兩造原訂有系爭貨車租賃契約書，租期自109
    年4月14日至114年4月13日止共60期，每月租金26,530元，
    並由潘朝成擔任連帶保證人，被告僅依約繳納5期租金即未
    依約繳納租金，原告已於109年10月15日至被告公司取回系
    爭貨車等事實，業據提出車輛租賃契約書為證，且為被告所
    不爭執，此部分應可認為真實。惟原告主張被告應連帶給付
    原告337,355元之違約金及遲延利息，則為被告所否認，並
    以前揭情詞置辯。
  ㈡經查，依兩造契約第7條雖約定「1.承租人應依約定日期給付
    租賃車輛租金及代墊款項，如有遲延按年利率百分之十五加
    收遲延利息。2.承租人如違反本契約約定，不履行或怠於履
    行本契約之義務，以違約論。違約時，承租人經出租人催告
    仍不改正時，出租人得終止本契約並請求返還或不經通知逕
    行回收租賃物，若有已到期未付租金及其他應付費用，應由
    承租人無條件付清並比照本條第三項之規定繳付違約金，應
    返還租賃車輛於終止合約後經出租人催告逾十日未能返還者
    ，應以市價賠償。3.租賃期滿前，承租人要求提前終止本契
    約時，應於一個月前以書面通知出租人，並按下表繳付違約
    金，第一年內終止契約之違約金=未繳租金總和×50%。」並
    有兩造租賃車輛契約書可參(卷第19頁)，雖約定被告違約應
    繳付違約金，但租賃契約既約定違約時承租人經出租人催告
    仍不改正時，出租人得終止本契約並取回租賃物，雖未明文
    約定應定相當之催告期間，但解釋上出租人仍應定相當期限
    催告而被告仍未履行時，原告始得終止契約並取回車輛。而
    原告自陳被告10月份沒有繳納租金時，原告有電話告知被告
    ，被告也同意讓原告把車取回(卷第93頁背面筆錄)，原告並
    即於109年10月15日將系爭貨車取回亦為兩造所不爭執，此
    外原告亦未提出其他在被告未依約繳納租金時，即已定相當
    期限催告被告繳納租金而被告仍未為繳納之證明，是原告顯
    然並未定相當期限催告被告履行而仍未履行即將系爭貨車取
    回，所為請求已難認為有理由，是原告於109年10月15日將
    系爭貨車取回並終止兩造租賃契約關係，並不生依租賃契約
    第7條約定單方終止租賃契約關係之效力。是原告主張依兩
    造租賃契約第7條第2項約定及連帶保證法律關係，請求被告
    連帶給付違約金337,355元本息即無理由。
　㈢惟原告既已於109年10月15日至被告公司將系爭貨車取回，而
    被告亦同意由原告取回車輛，應解為兩造已合意終止系爭貨
    車之租賃契約關係；而原告雖提出存證信函及回執(卷第33-
    43頁)，惟存證信函寄發之時間為109年11月20日、109年12
    月7日，已在原告取回系爭貨車之後，自不能生合法催告之
    效果，是應解為兩造於原告取回系爭貨車時已合意終止租賃
    契約關係，原告事後再依租賃契約第7條約定及連帶保證法
    律關係，請求被告連帶給付違約金亦無理由。
四、綜上所述，原告依兩造租賃契約約定及連帶保證之法律關係
    ，請求被告連帶給付337,355元及自起訴狀繕本送達翌日起
    至清償日止,按週年5%計算之利息，為無理由，應予駁回。
五、本件事證因已臻明確，兩造其餘主張攻擊防禦方法，於本判
    決結果不生影響，爰不一一論述，併此說明。　
六、結論：本件原告之訴為無理由。因此判決如主文。本件訴訟
    費用應由敗訴之原告負擔。
中　　華　　民　　國　　111 　年　　3 　　月　　22　　日
          　　　　高雄簡易庭  法　官    林玉心
以上正本係照原本作成。
如不服本判決，應於送達後20日內，向本院提出上訴狀並表明上
訴理由，如於本判決宣示後送達前提起上訴者，應於判決送達後
20日內補提上訴理由書（須附繕本）。
中　　華　　民　　國　　111 　年　　3 　　月　　22　　日
                              書記官    李月君